# BRANDON STIVENS SANCHEZ FUQUENE

#### INGENIERO DE SISTEMAS

# SOBRE MÍ

Soy Ingeniero de Sistemas con más de 9 años de experiencia, destacando roles clave como Coordinador de TI, Ingeniero de Soporte Técnico, Ingeniero de Sistemas, Ingeniero de Mesa de Ayuda y Analista de Soporte Técnico.

Mi sólida trayectoria profesional abarca 6 años dedicados al perfeccionamiento y aplicación de mis habilidades en entornos dinámicos y desafiantes.

Mi enfoque centrado en el aprendizaje y la mejora continua se combina con una destacada capacidad para trabajar en equipo y cumplir con eficacia en situaciones de alta presión.

Mis competencias técnicas incluyen HTML5, CSS, JS, Angular, GIT y SQL, respaldadas por una pasión constante por mantenerme actualizado en las últimas tendencias y tecnologías de la industria.

Portafolio web: https://bssanchezf.netlify.app/

# ESTUDIOS

# DIPLOMADO EN PROGRAMACION EN PHP

POLITECNICO DE COLOMBIA ENERO 2024

# DIPLOMADO EN AUDITORIA DE SISTEMAS DE GESTION -ISO 19011:2018

POLITECNICO DE COLOMBIA ENERO 2024

#### CURSO SQL - CONSULTAS + CHATGPT

PLATAFORMA UDEMY DICIEMBRE 2023

#### CORPORACIÓN UNIVERSITARIA REMINGTON

INGENIERO DE SISTEMAS. 2012- 2017

#### INSTITUTO CENIS DE COLOMBIA

TÉCNICO LABORAL EN SISTEMAS. 2011 - 2012

INSTITUCIÓN EDUCATIVA JOSÉ ANTONIO GALÁN BACHILLERATO

2010

# EXPERIENCIA LABORAL

# CAVELIER ABOGADOS COORDINADOR DE TI

## DICIEMBRE 2022 - DICIEMBRE 2023

#### Logros:

- Implementación de seguridad de la información con sistema de doble autenticación con Azure y MO365.
- Implementación de nueva estructura organizacional en la nube con sistema de perfiles para las diferentes áreas y cargos de la empresa con SharePoint.
- Proyecto de mejora de Wifi para los diferentes pisos de la empresa.
- Implementación de Backup Incremental encriptado en la nube con AWS y Duplicati.

#### Funciones:

- Administrador de la Red de Internet.
- Administrador de usuarios
- Administrador Directorio Activo
- Administrador Azure Office 365.
- Administrador SharePoint
- Administrador Windows Server 2016.
- Adminsitrador AWS (Amazon Web Services)
- Backups de Información con AWS.
- Contacto con Proveedores.
- Creación de Informes
- Creacion manual de usuario y administrador.
- Mejora en la seguridad de información.
- Soporte a los usuarios de la empresa.
- Validación de Servidores.

Tel: +57 313 753 6096 Correo: stiven.w7ta@gmail.com Bogota - Colombia

#### CI SIGRA SA

#### INGENIERO DE SOPORTE

#### **OCTUBRE 2021 - JUNIO 2022**

- Administrador de la Red de Internet.
- Soporte a los usuarios de la empresa
- Administrador de redes LAN WAN WLAN VPN.
- Mantenimiento Preventivo y Correctivo equipos de cómputo con Sistema Operativo Linux Ubuntu.
- Backups de Información
- Administrador de usuarios
- Contacto con Proveedores
- Validaciónde Servidores
- Soporte a las Impresorasde la empresa.
- Inducción a los nuevos trabajadores.
- Creación, Seguimiento y Cierre de incidencias.

#### AZTECA COLOMBIA SAS

#### INGENIERO MESA DE AYUDA

#### FEBRERO 2021 - SEPTIEMBRE 2021

- Atención de incidencias y requerimientos a clientes empresariales teniendo en cuenta los ANS pactados.
- Creación deIncidencias y Gestión de fallas.
- Agendamiento depersonal técnico de servicio Banda Ancha, TelefoníaFija, Red de datos (LAN-WAN-VPNMPLS).
- Monitoreo a canales de datos e Internet Banda Ancha y Fibra Óptica.
- Seguimiento y Cierre de Incidencias.

#### **EZENTIS - COLOMBIA**

# ANALISTA SERVICIOS CONVERGENTES

# NOVIEMBRE 2017 - OCTUBRE 2018 // OCTUBRE 2019 - OCTUBRE 2020

- Atención de incidencias y requerimientos a clientes empresariales y mayoristas de Telefónica Telecom Colombia, teniendo en cuenta los ANS pactados.
- Creación deIncidencias y Gestión de fallas.
- Agendamiento depersonal técnico de servicio Banda Ancha, Televisión, Telefonía Fija, Red de datos (LAN-WANVPN-MPLS).
- Monitoreo acanales de datos e InternetBanda Ancha.

#### TELEPERFORMANCE - VODAFONE

# ASESOR DE SERVICIOSY SOPORTE TÉCNICO

# DICIEMBRE 2014 - OCTUBRE DE 2017

- Atención deincidencias y requerimientos a clientes empresariales teniendo en cuenta los ANS pactados.
- Creación deIncidencias y Gestión de fallas.
- Agendamiento depersonal técnico de servicio Banda Ancha, TelefoníaFija, Red de datos (LAN-WAN-VPNMPLS).
- Monitoreo a canales de datos e Internet Banda Ancha y Fibra Óptica. Seguimiento y Cierre de Incidencias.

Tel: +57 313 753 6096 Correo: stiven.w7ta@gmail.com Bogota - Colombia

## HABILIDADES COMPLEMENTARIAS

# Programación HTML Windows Server CSS Directorio Activo JavaScript AZURE - OM365 Git Directorio Activo Angular AWS SQL Duplicati

#### REFERENCIAS LABORALES

#### **OSCAR STIVEN OVALLE**

DESARROLLADOR FULL STACK SSR

TEL: 305 811 8495

#### **GUSTAVO GARZÓN**

INGENIERO DE SISTEMAS

TEL: 301 4551329

# REFERENCIAS PERSONALES

#### GABRIELA VELÁSQUEZ

DIRECTORA DE OPERACIONES STAR CONSULTING GROUP

TEL: 3118200286

Tel: +57 313 753 6096 Correo: stiven.w7ta@gmail.com Bogota - Colombia